臺灣高等法院臺中分院刑事判決　　　　94年度上訴字第1464號
上　訴　人　臺灣臺中地方法院檢察署檢察官
上　訴　人
即　被　告　乙○○
上列上訴人等因被告違反毒品危害防制條例案件，不服臺灣臺中
地方法院94年度訴字第1678號中華民國 94年6月13日第一審判決
（起訴案號：臺灣臺中地方法院檢察署94年度毒偵字第2387號，
移送本院併辦案號：同署94年度毒偵字第3374號），提起上訴，
本院判決如下：
    主 　　 文
原判決撤銷。
乙○○連續施用第一級毒品，累犯，處有期徒刑壹年貳月。
海洛因壹包（淨重○．○八公克，空包裝重○．一九公克）沒收
銷燬之。
    事 　　 實
一、乙○○有妨害兵役、公共危險、殺人未遂、搶奪搶劫軍法、
    違反藥事法、麻醉藥品管理條例、肅清煙毒條例及竊盜等罪
    之犯罪紀錄。其復於民國（下同）八十八年間，因施用毒品
    案件，經臺灣臺中地方法院裁定移送觀察、勒戒後，認有繼
    續施用毒品傾向，由該院裁定令入戒治處所施以強制戒治一
    年，嗣經戒治期滿三月，戒治期間成績評定為合格，再由同
    院以裁定停止戒治，所餘戒治期間付保護管束，並於八十九
    年八月二十三日保護管束期滿未經撤銷視為執行完畢，而由
    臺灣臺中地方法院檢察署檢察官以八十九年度戒毒偵字第四
    七九號處分不起訴確定。但至九十年間，乙○○再因施用毒
    品案件，由臺灣臺中地方法院院以九十年度毒聲字第五六七
    ○號裁定令入戒治處所施以強制戒治一年，並於九十一年十
    一月二十一日執行完畢而出戒治所；刑期部分則由同院另以
    九十一年度訴字第六○八號判處有期徒刑十月確定，並於九
    十二年九月十七日執行完畢而出監。
二、惟乙○○仍不知悛悔，於上開強制戒治執行完畢釋放後五年
    內，再基於施用第一級毒品海洛因之概括犯意，自九十四年
    三月六日下午四時許，以至同年六月十六日，連續多次在臺
    中市○區○○路二四八號之住處內，以將第一級毒品海洛因
    置於注射針筒內，摻水稀釋，後再注射入血管之方式，多次
    施用第一級毒品海洛因。嗣先於九十四年三月八日凌晨零時
    十分，經警在臺中市○區○○路與繼光街口盤查發覺其係列
    管之施用毒品行方不明人口，經警取得其同意採集其尿液送
    驗後，確呈海洛因陽性反應；繼於九十四年六月十七日晚上
    八時許，經警在臺中市○區○○路一六七之四號前面查獲其
    持有海洛因一包（淨重○．○八公克，空包裝重○．一九公
    克）。
三、案經臺中市警察局移送臺灣臺中地方法院檢察署檢察官偵查
    起訴，及由臺中市警察局第一分局報由臺灣臺中地方法院檢
    察署檢察官移請本院併案審理。
    理  　　由
一、本案上訴人即被告乙○○（以下簡稱為被告）對其上開非法
    施用第一級毒品海洛因之犯行，已據其分別於警、偵訊中，
    及於原審法院及本院審理時，均坦白承認。被告先後二次被
    警查獲，經警採集其尿液送驗結果，均呈海洛因陽性反應，
    此情有中山醫學大學附設醫院藥物濫用檢測中心分別於九十
    四年三月十七日、九十四年六月三十日所出具之尿液檢驗報
    告書各一紙附卷可稽。另被告於九十四年六月十七日晚上八
    時許，經警在臺中市○區○○路一六七之四號前面查獲其持
    有之白色粉末一包，確含有海洛因成分（淨重○．○八公克
    ，空包裝重○．一九公克），此情亦有法務部調查局於九十
    四年八月二十二日所出具之調科壹字第一二○○一六三三○
    號鑑定通知書在卷可據。由上開證據，堪認被告之自白與事
    實相符，堪予採信。本案被告前曾於八十八年間，因施用毒
    品案件，經臺灣臺中地方法院裁定移送觀察、勒戒後，認有
    繼續施用毒品傾向，由該院裁定令入戒治處所施以強制戒治
    一年，嗣經戒治期滿三月，戒治期間成績評定為合格，再由
    同院以裁定停止戒治，所餘戒治期間付保護管束，並於八十
    九年八月二十三日保護管束期滿未經撤銷視為執行完畢，而
    由臺灣臺中地方法院檢察署檢察官以八十九年度戒毒偵字第
    四七九號處分不起訴確定，但至九十年間，被告再因施用毒
    品案件，由臺灣臺中地方法院院以九十年度毒聲字第五六七
    ○號裁定令入戒治處所施以強制戒治一年，並於九十一年十
    一月二十一日執行完畢等事實，復有臺灣臺中地方法院檢察
    署刑案資料查註紀錄表、及本院被告全國前案紀錄表在卷可
    憑，事證明確，被告之犯行洵堪認定。
二、查海洛因係毒品危害防制條例所規定之第一級毒品，不得非
    法持有、施用。被告非法施用第一級毒品海洛因，核其所為
    ，係犯毒品危害防制條例第十條第一項之施用第一級毒品罪
    。至於被告為供施用第一級毒品海洛因而持有該級毒品之低
    度行為，已被其施用第一級毒品之高度行為所吸收，應不另
    論罪。又被告多次施用第一級毒品海洛因之犯行，其犯罪時
    間緊接，犯罪構成要件相同，顯係基於概括之犯意反覆而為
    ，應依刑法第五十六條連續犯之規定論以一罪，並加重其刑
    。因被告上開所犯，有連續犯之裁判上一罪關係，故未經起
    訴部分，亦為本案起訴效力所及，本院亦應併予審判。又被
    告曾因施用毒品案件，經臺灣臺中地方法院判處有期徒刑十
    月確定，並於九十二年九月十七日執行完畢之事實，有臺灣
    臺中地方法院檢察署刑案資料查註紀錄表、及本院被告全國
    前案紀錄表各一份在卷可按，被告在受此有期徒刑之執行完
    畢後，於五年以內再犯本件有期徒刑以上之罪，為累犯，應
    依刑法第四十七條之規定遞加重其刑。扣案之海洛因一包（
    淨重○．○八公克，空包裝重○．一九公克），應依毒品危
    害防制條例第十八條第一項前段之規定宣告沒收銷燬之。
三、原審判決就被告上開所犯，予以論罪科刑，固屬有見，惟原
    審判決未及審酌併案部分之被告犯行，尚有未合。是本案公
    訴人及被告均上訴指摘上開事項，其等之上訴均有理由，應
    由本院將原審判決予以撤銷改判。爰審酌被告之品行、於本
    案施用第一級毒品海洛因之犯罪情節，及其犯罪後雖然坦承
    犯行，但屢犯不改，顯未見真正悔誤等一切犯罪情狀，量處
    有期徒刑一年二月，扣案之海洛因一包（淨重○．○八公克
    ，空包裝重○．一九公克），依法宣告沒收銷燬之。
四、據上論斷，應依刑事訴訟法第三百六十九條第一項前段、第
    三百六十四條、第二百九十九條第一項前段、毒品危害防制
    條例第十條第一項、第十八條第一項前段、刑法第十一條前
    段、第五十六條、第四十七條，判決如主文。
本案經檢察官甲○○到庭執行職務。
中　　華　　民　　國　　94　　年　　9 　　月　　14　　日
              刑事第三庭  審判長法　官　江　錫　麟
              　　　　　　　　　法　官　胡　忠　文
              　　　　　　　　　法　官　廖　柏　基
上列正本證明與原本無異。
如不服本判決應於收受送達後十日內向本院提出上訴書狀，其未
敘述上訴之理由者並得於提起上訴後十日內向本院補提理由書（
均須按他造當事人之人數附繕本）。
　　　　　　　　　　　　　　　　書記官　詹　錫　朋
中　　華　　民　　國　　94　　年　　9 　　月　　14　　日
附錄論罪科刑法條：
毒品危害防制條例第十條第一項：
施用第一級毒品者，處六月以上五年以下有期徒刑。
　　　　　　　　　　　　　　　　　　　　　　　　　　　Ｒ
